臺灣臺南地方法院臺南簡易庭民事裁定
110年度南簡聲字第55號
聲  請  人  吳國治
相  對  人  良京實業股份有限公司

法定代理人  平川秀一郎

上列當事人間聲請停止執行事件，本院裁定如下：
    主  文
聲請人供擔保新臺幣壹萬伍仟零貳拾陸元後，本院民國一百一十
年度司執字第八四五九九號強制執行事件之強制執行程序，於本
院民國一百一十年度南簡補字第四零九號債務人異議之訴事件民
事判決確定或和解、撤回前，應暫予停止。
    理  由
一、按有回復原狀之聲請，或提起再審或異議之訴，或對於和解
    為繼續審判之請求，或提起宣告調解無效之訴，撤銷調解之
    訴，或對於法院依強制執行法第4條第1項第5款之裁定提起
    抗告時，法院因必要情形或依聲請定相當並確實擔保，得為
    停止強制執行之裁定，強制執行法第18條第2項定有明文。
    次按，法院因必要情形或依聲請定相當並確實之擔保，為停
    止強制執行之裁定者，該擔保金額之多寡應如何認為相當，
    固屬法院職權裁量之範圍。惟此項擔保係備供強制執行債權
    人因停止執行所受損害之賠償，故法院定擔保金額時，應斟
    酌該債權人因停止執行可能遭受之損害，以為衡量之標準，
    非以標的物之價值或其債權額為依據。債權人因停止執行可
    能遭受之損害，在執行名義命為金錢給付之情形，係指債權
    人因停止執行延後受償，未能即時利用該款項所可能遭受之
    損害而言（最高法院108年度台抗字第940號裁定參照）。　
二、查，本件聲請人以其向本院提起債務人異議之訴，經本院以
    110年度南簡補字第409號債務人異議之訴事件（下稱系爭訴
    訟事件）受理在案為由，聲請本院裁定停止本院110年度司
    執字第84599號強制執行事件（下稱系爭執行事件）之強制
    執行程序，經本院依職權調取系爭執行事件卷宗及系爭訴訟
    事件卷宗核閱審究後，認為聲請人之聲請為有理由，應可准
    許。
三、次查，本件相對人於系爭執行事件，聲請強制執行之債權金
    額為新臺幣（下同）51,102元，及其中49,309元，自99年10
    月19日起至清償日止，按週年利率8.39%計算之利息，暨自9
    9年11月20日起至清償日止，其逾期在6個月以內者，按上開
    利率10%，逾期超過6個月者，按上開利率20%計算之違約金
    ，業經本院依職權調取系爭執行事件卷宗核閱屬實，並有民
    事強制執行聲請狀影本1份附卷可稽；相對人於系爭執行事
    件聲請強制執行債權金額之本金、利息及違約金算至系爭訴
    訟事件訴訟繫屬時，即110年11月24日，此經本院依職權調
    取系爭訴訟事件卷宗核閱無訛，並有系爭訴訟事件民事起訴
    狀影本1份附卷可考，共計106,066元（小數點以下四捨五入
    ）。故聲請人聲請供擔保停止系爭執行事件之執行，如經本
    院准許，其可能造成相對人之最大損失，應係相對人無法及
    時利用受償106,066元，從事創造利益（如將受償金額另行
    出借，獲取利息等）之損失，是本院核定相對人因聲請人聲
    請停止執行可能遭受之損害，自應參酌上開情事審酌之。本
    院審酌相對人因系爭執行事件可獲受償金額為106,066元；
    考量系爭訴訟事件，其訴訟標的之價額未逾500,000元，屬
    於簡易事件，參酌各級法院辦案期限實施要點之規定，民事
    簡易程序第一、二審審判案件之期限分別為10月、2年，其
    可能經過之訴訟期間為2年10月；再依民法第203條規定之法
    定利率5%計算結果，相對人因系爭執行事件關於系爭爭議債
    權部分之強制執行程序停止執行，可能遭受之損害為15,026
    元（即相對人因系爭執行事件可獲受償金額106,066元，按
    週年利率5%計算，2年10月之利息損失，計算式：106,066×5
    %×2又10/12≒15,026元，小數點以下四捨五入），爰酌定如
    主文所示擔保金額准許之。
三、依強制執行法第18條第2項，裁定如主文。
中    華    民    國   110    年    12    月    20    日
                  臺灣臺南地方法院臺南簡易庭
                          法  官　伍逸康
以上正本係照原本作成。　　　　　　　　　　　　　　　　　
如對本裁定抗告須於裁定送達後10日內向本院提出抗告狀，並繳
納裁判費新臺幣1,000元。
中　　華　　民　　國　　110 　年　　12　　月　　20　　日
　　　　　　　　　　　　　書記官  康紀媛